---
title: "Sprawozdanie 7"
author: "Andrzej Miczek, Jakub Laszczyk"
date: "2023-12-05"
output: html_document
---

## Wczytanie bibliotek

```{r echo=T, results='hide', warning=FALSE, message=FALSE}
library(VIM)
library(caret)
library(psych)
library(mlr)
library(DALEX)
library(rms)
library(ggplot2)
```

## Wczytanie danych

```{r}
dane <- read.csv("Heart2.csv", sep=";")
#dane[,c(1,3,4,6,8)] <- scale(dane[,c(1,3,4,6,8)])
dane$heartDisease <- as.factor(dane$heartDisease)
dane$FastingBS <- as.factor(dane$FastingBS)
dane$Sex <- as.factor(dane$Sex) 
obserwacja <- dane[200,]
str(dane)
```

## Podział danych

```{r}
set.seed(123)
ind <- sample(2, nrow(dane), replace = TRUE, prob = c(0.7, 0.3))
train_set <- dane[ind==1,]
test_set <- dane[ind==2,]
```

## Utworzenie modelu

```{r}
formula <- heartDisease~.
model1 <- glm(formula , data = train_set, family = binomial)
summary(model1)
```

## Predykcja modeli

Predykcja na zbiorze testowym

```{r}
predictions_test <- predict(model1, test_set, type = 'response')
```

Predykcja na zbiorze treningowym

```{r}
predictions_train <- predict(model1, train_set, type = 'response')
```

Zamiana prawdopodobienstwa na 0 i 1 
```{r}
predicted_classes_train <- ifelse(predictions_train >= 0.5, 1,0)
predicted_classes_train <- as.factor(predicted_classes_train)

predicted_classes_test <- ifelse(predictions_test >= 0.5, 1,0)
predicted_classes_test <- as.factor(predicted_classes_test)
```

## Profile ceteris paribus (PCP)
```{r, warning=FALSE}

explain_model1 <- explain(model = model1, 
                          data  = dane[, -16],
                          y     = dane$heartDisease == 1,
                          type = "classification",
                          label = "Logistic Regression")

cp_model1 <- predict_profile(explainer = explain_model1, 
                             new_observation = obserwacja)
cp_model1
```

```{r}
plot(cp_model1, variables = c("Oldpeak","Age")) +
  ggtitle("Ceteris-paribus profile", "") + ylim(0, 0.8)
```

Na wykresach obserwujemy wpływ zmiennej objaśnianej na zmienną wynikową przy założeniu stałej wartości pozostałych zmiennych. W analizowanym przypadku, zauważamy, że zmienna "Age" ma niewielki wpływ na wartość przewidywanej klasy, ponieważ z jej wzrostem prawdopodobieństwo klasy pozytywnej rośnie minimalnie. Natomiast dla zmiennej "Oldpeak" wraz ze wzrostem jej wartości istotnie rośnie prawdopodobieństwo wystąpienia klasy pozytywnej, osiągając nawet 60% dla wysokich wartości "Oldpeak".

```{r}
plot(cp_model1, variables = c("Sex", "FastingBS"), 
     variable_type = "categorical", categorical_type = "bars") +
  ggtitle("Ceteris-paribus profile", "") 
```

Obrazek przedstawia wykresy ceteris paribus dla dwóch zmiennych: "FastingBS" i "Sex", w kontekście zmiennej wynikowej, która jest chorobą serca. Zmienna wynikowa przyjmuje wartości 0 lub 1, gdzie 1 oznacza występowanie choroby serca.

Na pierwszym wykresie, dla zmiennej "FastingBS" , widać, że kiedy wartość tej zmiennej wynosi 1, prawdopodobieństwo wystąpienia choroby serca jest znacznie wyższe niż kiedy wartość wynosi 0. Sugeruje to silny związek między wysokim poziomem glukozy na czczo a chorobą serca.

Na drugim wykresie, dla zmiennej "Sex", Wykres pokazuje, że prawdopodobieństwo wystąpienia choroby serca jest wyższe dla kategorii "1" niż dla "0", co może wskazywać na to, że mężczyźni są bardziej narażeni na chorobę serca niż kobiety w tej szczególnej analizie.

## Wykresy częściowej zależności (PDP)

Zmienne ilościowe:

```{r}
pdp <- model_profile(explainer = explain_model1, variables = "Age", groups="FastingBS")
plot(pdp, geom = "profiles") + 
  ggtitle("PCP and PDP for age")
```

Wykres przedstawia PCP i PDP dla zmiennej age.Na wykresie możemy zobserwować szare linie oznaczające funkcje PCP dla 100 losowo wybranych obserwacji. Na niebieseko i na czerwono możemy zobserwować PDP dla zmiennej age w zależności od wartości zmiennej FastingBS (na czerwono "0", na niebiesko "1"). Na podstawie informacji zawartych na wykresie możemy wysunąć wnioski, że zmienna Age, przy wartości FastingBS równej 0 charakteryzuje się  mniejszym prawdopodobieństem wystąpienia klasy pozytywnej niż w przypadku wartości równej 1. W obu przypadkach wraz z wzrostem wartości zmiennej Age rośnie prawdopodobieństwo wystąpienia predykcji klasy pozytywnej.

Zmienne kategoryczne:

```{r}
pdp <- model_profile(explainer = explain_model1, variables = "Sex", variable_type = "categorical")
plot(pdp)
```

Wykres słupkowy przedstawia Partial Dependence Profile dla zmiennej zależnej "płeć" w kontekście zmiennej wynikowej, która jest chorobą serca, w modelu regresji logistycznej.
Interpretacja tego wykresu sugeruje, że w analizowanym modelu regresji logistycznej, płeć ma wpływ na przewidywane prawdopodobieństwo wystąpienia choroby serca – mężczyźni mają wyższe przewidywane prawdopodobieństwo niż kobiety . 

```{r}
pdp <- model_profile(explainer = explain_model1, variables = "FastingBS", variable_type = "categorical")
plot(pdp)

```

Na tym wykresie widzimy, że dla obu wartosci fastingbs prawdopodobieństwo wystąpienia klasy pozytywnej jest wyższe niz w przypadku zmiennej opisujacej płec. Możemy rownież zauważyż, że dla wartożci 1 prawdopodobińestwo jest wyższe niż w przyapdku wartości 0.

## Wartości SHAP

Wykresy BD (Break-down Plots for Interactions)

```{r, warning=FALSE}
obs=train_set[100,]
obs

predict(model1, obs, type="response")

bd1 <- predict_parts(explainer = explain_model1,
                     new_observation = obs,
                     type = "break_down_interactions", 
                     order = c("Sex", "FastingBS", "Age"))
p1 <- plot(bd1)
bd2 <- predict_parts(explainer = explain_model1,
                     new_observation = obs,
                     type = "break_down_interactions", 
                     order =  c("Age", "Sex", "FastingBS"))
p2 <- plot(bd2)
bd3 <- predict_parts(explainer = explain_model1,
                     new_observation = obs,
                     type = "break_down_interactions", 
                     order =  c( "FastingBS", "Age","Sex"))
p3 <- plot(bd3)
library(gridExtra)
grid.arrange(p1, p2, p3, nrow = 2)
```

Na wykresach Break Down każda zmienna ma przypisaną wartość, która reprezentuje jej wkład do przewidywania modelu. Wartości mogą być dodatnie (zwiększające prawdopodobieństwo wystąpienia zdarzenia) lub ujemne (zmniejszające prawdopodobieństwo). Na przykład, jeśli 'Sex = 1' ma dodatni wkład, oznacza to, że bycie w tej kategorii płci zwiększa prawdopodobieństwo przewidywanego zdarzenia w porównaniu do 'Sex = 0'. Możemy zaobserwować, że w przypadku zmiennej FastingBS równej 0 w naszej obserwacji zmniejsza prawdopodobieństwo, przeciwnie w przypadku gdyby była równa 1.

**Wartości SHAP**

Uśrednienie wartości (udziałów) przypisanych danej zmiennej z wszystkich możliwych uporządkowań.

```{r}
shap <- predict_parts(explainer = explain_model1, 
                      new_observation = obs, 
                      type = "shap")
p1 <- plot(shap)
p2 <- plot(shap, show_boxplots = FALSE) 
grid.arrange(p1, p2, nrow = 1)

```

Wykresy SHAP prezentują wkład poszczególnych zmiennych do przewidywania modelu. Wartości na wykresach reprezentują wpływ, jaki każda zmienna miała na decyzję modelu; wartości dodatnie zwiększają prawdopodobieństwo wyniku modelu, a wartości ujemne je zmniejszają. Wykresy te pozwalają zrozumieć, które zmienne są najważniejsze dla przewidywań modelu i jak konkretnie wpływają na te przewidywania. 
Interpretując wykres wkładu zmiennych dla naszej wybranej obserwacji możęmy dojść do wniosku, że największy wpływ w danym przypadku otrzymaliśmy dla zmiennych STSlopeFlat przyjmującego wartość 1. Ciekawą obserwacją również jest fakt, że w naszym przypadku największy wpływ  mają zmienne kategoryczne.

Otrzymane wyniki w naszej ocenie można uznać za zgode z intuicją, np. wraz z wiekiem ryzko wystąpienia chorób jest większe. Również fakt, że meżczyżni częsciej dotknięci są chorobami co ma odwzorowanie w oterzymanym wyniku. Pozytywne wystąpenia ("1") w zmiennych kategorycznych również przekłądają się na zwiększenie prawdopodobieństwa wystąpienia choroby co ma odzwierciedlenie w rzeczywistości.