---
title: "Sprawozdanie 6"
author: "Andrzej Miczek, Jakub Laszczyk"
date: "2023-11-29"
output: html_document
---

```{r setup, include=FALSE}
knitr::opts_chunk$set(echo = TRUE)
```

#  **Zadanie 1. Modelowanie niezbalansowanego zbioru danych**

**Wczytanie bibliotek** 

```{r echo=T, results='hide', warning=FALSE, message=FALSE}

```

**Wczytanie danych**

```{r}
dane <- read.csv("stroke.csv", sep=";")

```

**Eliminacja braków**

```{r}


```

**Sprawdzenie udział obserwacji w klasie pozytywnej i w klasie negatywnej**

```{r}

```

**Podział danych**

```{r}

```

**Budowa modelu pierwszą wybraną metodą**

```{r}

```
#Przeanalizować wartości dokładności, czułości i specyficzności dla tych klasyfikacji.

**Budowa modelu drugiegą wybraną metodą**

```{r}

```
#Przeanalizować wartości dokładności, czułości i specyficzności dla tych klasyfikacji.

**Weryfikowacja, jak poszczególne techniki resamplingu (oversampling i undersampling) wpływają na uzyskiwane wartości oceny modelu**

**Oversampling**

```{r}

```

**Undersampling**

```{r}

```
#Zwrócić przede wszystkim uwagę na dokładność, czułość i specyficzność.

**Oversampling i undersamping - teoria**

#Opisać wykorzystane w poprzednim podpunkcie techniki oversamplingu i undersamplingu (znaleźć w dokumentacji lub innych źródłach, jak dane funkcje w R/Pythonie działają - w jaki sposób eliminują problem niezbalansowanego zbioru danych).

#  **Zadanie 2. Różne stopnie niezbalansowania zbioru danych**

#Przeprowadzić symulację, na podstawie której oceniony zostanie wpływ poszczególnych technik resamplingu na uzyskiwane wartości oceny modelu w przypadku różnych udziałów klasy pozytywnej i negatywnej. W tym celu, poprzez losowanie obserwacji, utworzyć w różnym stopniu niezbalansowane zbiory danych, np.

Klasa pozytywna (1)

Klasa negatywna (0)

#Następnie dla każdego ze stworzonych zbiorów danych zbudować po minimum 2 modele (bez uwzględniania niezbalansowanego zbioru, wykorzystując oversampling/undersampling). Porównać jakość uzyskanych klasyfikacji na podstawie dokładności, specyficzności i czułości (można wykorzystać także inne miary)

**Udział obserwacji 1-10% 0-90%**

```{r}

```

#Model 1
```{r}

```

#Model 2
```{r}

```

**Udział obserwacji 1-20% 0-80%**

```{r}

```

#Model 1
```{r}

```

#Model 2
```{r}

```
**Udział obserwacji 1-30% 0-70%**

```{r}

```

#Model 1
```{r}

```

#Model 2
```{r}

```
**Udział obserwacji 1-40% 0-60%**

```{r}

```

#Model 1
```{r}

```

#Model 2
```{r}

```

**Porównanie wyników**
